【裁判字號】    97,交聲,1321
【裁判日期】    980123
【裁判案由】    交管條例聲異
【裁判全文】
臺灣板橋地方法院交通事件裁定       97年度交聲字第1321號
原處分機關  交通部公路總局臺北區監理所
異  議  人
即受處分人  乙○○
上列受處分人因違反道路交通管理處罰條例案件，不服交通部公
路總局臺北區監理所中華民國97年5 月6 日北監自裁字裁40-Z5D
302087號裁決處分（舉發案號：內政部警政署國道公路警察局97
年3 月8 日公警局交字第Z5D302087 號），聲明異議，本院裁定
如下：
    主  文
異議駁回。
    理  由
一、原處分意旨略以：異議人即受處分人乙○○於民國97年3 月
    8 日3 時5 分許，駕駛車號T2-5633 號自用小客車，行經國
    道十號公路東向22.4公里處，因有「時速90公里，經測明時
    速108 公里，超速18公里」之違規行為，經內政部警政署國
    道公路警察局執勤員警製單當場舉發，並查證違規屬實，爰
    依道路交通管理處罰條例第33條第1 項第1 款規定裁處罰鍰
    新臺幣（下同）3 千元，並依同條例第63條第1 項第1 款（
    漏引第1 款）記違規點數1 點。
二、異議意旨略以：異議人當時在國道十號公路被執勤員警攔下
    ，說異議人超速，時速為108 公里，但異議人車速應是時速
    90公里，並沒有超速。異議人當時要求看雷射測速槍的測速
    值，但員警僅有給異議人看檢驗合格標籤云云。
三、按汽車行駛於高速公路、快速公路或設站管制之道路，不遵
    使用限制、禁止、行車管制及管理事項之管制規則，而行車
    速度超過規定之最高速限或低於規定之最低速限者，處汽車
    駕駛人3 千元以上6 千元以下罰鍰，並記違規點數1 點，道
    路交通管理處罰條例第33條第1 項第1 款、第63條第1 項第
    1 款分別訂有明文。
四、經查：
（一）本件異議人即受處分人乙○○於97年3 月8 日3 時5 分許
      ，駕駛車號T2-5633 號自用小客車，行經國道十號公路東
      向22.4公里處，因有「時速90公里，經測明時速108 公里
      ，超速18公里」之違規行為，經內政部警政署國道公路警
      察局執勤員警攔停後製單當場舉發，指定應到案日期，嗣
      異議人依限到案提出申訴，經原處分機關函請舉發單位查
      復並綜合相關資料審查結果，認上開違規屬實，遂依道路
      交通管理處罰條例第33條第1 項第1 款規定裁處罰鍰3 千
      元，並依同條例第63條第1 項第1 款（漏引第1 款）記違
      規點數1 點等情，此有舉發通知單、交通違規案件申訴書
      、再申訴書、內政部警政署國道公路警察局第五警察隊97
      年3 月31日公警五交字第0970570461號書函、97年4 月16
      日公警五交字第0970570617號書函、違反道路交通管理事
      件裁決書等影本各1 份附卷可稽。
（二）另經本院傳喚證人即當時執勤員警甲○○到庭具結證述略
      以：當時我在國道十號公路東向22.4公里處執行測速勤務
      ，測得異議人車速108 公里，測距243 公尺，當時有拿雷
      射測速槍顯示的螢幕給異議人看，並告知異議人當時只有
      他一部車，前後左右並無其他車輛，所以不可能有誤測。
      我從省道到國道，執行測速勤務已有15年資歷。當時使用
      的雷射槍有出廠證明，甫於96年8 月27日檢定合格，執行
      本件稽查時，還在有效期限內。執行過程雷射槍並無出現
      異常情形，當時除了舉發異議人外，還有舉發其他車輛。
      我舉發異議人之前，有另外舉發一位駕駛人傅潤宏超速，
      傅潤宏並無提出任何異議，我回去後有把這件事情記載在
      工作紀錄簿。領用裝備登記證有記載我的出勤紀錄，可以
      證明我當時使用的雷射槍編號，上面記載97年3 月8 日0
      時至4 時勤務，是使用編號3 的雷射測速槍，就是編號PL
      18998 號，這在工作紀錄簿上也有登記等語（見本院97年
      9 月24日訊問筆錄第2 、3 頁），並提出雷射測速儀檢定
      合格證書、工作紀錄簿、領用裝備登記證等影本各1 份、
      告發單電腦列印資料2 紙存卷為憑。查證人甲○○是警察
      ，當時依法執行交通稽查勤務，且與異議人素不相識，彼
      此間無任何怨隙，衡情應無甘冒偽證罪責，設詞誣陷異議
      人之理，所為證述自屬可信。兼酌異議人嗣於本院訊問時
      ，亦已坦承當時確有超速（見上揭訊問筆錄第3 頁），益
      徵證人甲○○之上揭證述屬實。故異議人當時駕車行駛於
      高速公路，有行車速度超過規定最高速限之違規行為，至
      為灼然。異議人於異議狀所稱：當時伊車速是時速90公里
      ，執勤員警沒有給伊看雷射測速槍的測速值云云，洵屬飾
      詞卸責之詞，不足採信。
五、綜上所述，本件舉發單位認異議人有「時速90公里，經測明
    時速108 公里，超速18公里」之違規行為，據以製單舉發，
    經異議人依限到案提出申述，原處分機關依道路交通管理處
    罰條33條第1 項第1 款、第63條第1 項第1 款（漏引第1 款
    ），並斟酌違反道路交通管理事件統一裁罰基準表所定標準
    ，裁處最低額之罰鍰3 千元，並記違規點數1 點，均屬有據
    ，核無違法或不當之處。異議人執持前詞，對原處分機關所
    為之裁決處分聲明異議，為無理由，應予駁回。
六、依道路交通管理處罰條例第87條第2 項，道路交通案件處理
    辦法第19條，裁定如主文。
中    華    民    國    98    年    1     月    23    日
                  交通法庭  法  官  朱嘉川
以上正本證明與原本無異。
如不服本裁定應於送達後5 日內向本院提出抗告狀。
                            書記官  陳聖儒
中    華    民    國    98    年    2     月    4     日


司法院資訊處製作；財團法人民間司法改革基金會備份。
